【裁判字號】    91,訴,431
【裁判日期】    920523
【裁判案由】    貪污
【裁判全文】
臺灣高雄地方法院刑事判決                          九十一年度訴字第四三一號
    公  訴  人  臺灣高雄地方法院檢察署檢察官
    被      告  癸○○
    選任辯護人  王國論律師
                康進益律師
                周元培律師
右列被告因貪污治罪條例案件，經臺灣高雄地方法院檢察署提起公訴（九十年偵字第
一七九三四號），本院判決如左：
    主  文
癸○○連續意圖為自己不法之所有，而侵占對於業務上所持有之物，處有期徒刑參年
陸月。
    事  實
一、癸○○係海軍後勤司令部（原為海軍第一軍區司令部，於民國（下同）八十九年
    間改制）一等士官長，八十五年間起癸○○配住海軍後勤司令部列管之左營海軍
    慈暉九村職務官舍（以下簡稱慈暉九村），八十六年六月二十六日，癸○○經慈
    暉九村特定職務官舍管理委員會（以下簡稱慈暉九村管理委員會）會議選舉為財
    務委員，並於八十六年七月十一日經海軍後勤司令部核定在案，負責收取、保管
    慈暉九村住戶所繳交之保證金、管理費等工作，為從事業務之人，慈暉九村住戶
    所繳交之保證金每戶為新台幣（下同）二萬元，管理費原為每戶每月二百元，八
    十九年十二月起提高為每戶每月五百元，九十年七月起提高為每戶每月八百元，
    詎癸○○竟利用此機會，基於意圖為自己不法所有之概括犯意，自八十六年七月
    十一日起至九十年八月三十一日止，連續將慈暉九村住戶所繳納之保證金、管理
    費共計新台幣（下同）五百九十六萬元（保證金五百六十六萬元、管理費三十萬
    元）侵占入己，嗣因癸○○經海軍後勤司令部核准於九十年九月一日退伍，慈暉
    九村管理委員會主任委員戊○○遂於九十年八月二十八日上午要求癸○○辦理保
    證金、管理費之移交，癸○○雖允諾會於同日十五時前將保證金及管理費合計五
    百九十六萬元匯入寶島銀行（現改制為日盛銀行）三民分行慈暉九村自治委員會
    帳戶內，惟屆期癸○○卻未依約匯款，戊○○始會同海軍後勤司令部基地勤務處
    眷舍業務承辦人丑○○上尉向國防部南部地方軍事法院檢察署報案請求調查。
二、案經國防部南部地方軍事法院檢察署函轉及法務部調查局高雄市調查處移送台灣
    高雄地方法院檢察署檢察官偵查起訴。
    理  由
一、訊據被告癸○○矢口否認有何侵占犯行，辯稱：我擔任財務委員期間，有收取一
    百多戶所繳交的保證金，金額大約是二百餘萬元，但均已交給後勤司令部的承辦
    人丑○○上尉，且我並未在移交保證金之證明書上簽名蓋章云云。經查：
（一）被告確於八十六年六月二十六日經慈暉九村管理委員會會議選舉為財務委員，
      並於八十六年七月十一日經海軍後勤司令部核定在案等情，有海軍後勤司令部
      八十六年七月十一日（八六）招政字第三五九九號函稿及附件慈暉九村管理委
      員會新任工作委員名冊影本各一份在卷可按（見偵查卷第七十六頁），且慈暉
      九村管理委員會設主任委員、副主任委員、婦工組長、文康委員、服務委員、
      財務委員、設供委員、行政委員、總幹事等人，財務委員負責管理費規劃運用
      等情，亦有慈暉九村管理委員會組織規程、慈暉九村管理委員會組織體系表影
      本各一份在卷可稽（見偵查卷第一百零六頁至一百零九頁）。參以證人戊○○
      證稱：「慈暉九村管理委員會是依國防部官舍自治條例規定成立的，在八十六
      年間就有委員會，但住戶包括眷村住戶及海軍軍士官，後來眷村住戶遷出，宿
      舍全部是海軍軍士官居住，於八十九年十二月成立第一屆自治委員會，我是第
      一屆主委，委員由海軍所屬南部地區之各司令部指派代表組成，主委由委員互
      推產生的，在八十九年十二月以前被告就是財務委員，第一屆自治委員會成立
      後，原委員會總幹事卯○○告知被告原為財務委員，我們在徵得被告同意後續
      聘他為第一屆自治委員會之財務委員，負責保管住戶之保證金與管理費。」（
      見本院九十一年五月二十一日訊問筆錄）。證人辛○○證稱：「我是被告的前
      妻，我與被告於七十九年三月結婚，九十年八月離婚，我們於八十五年初進住
      慈暉九村，在我們搬進去沒多久，自治會一開始選任委員時，被告就擔任財務
      委員，約在八十六年間，住戶之保證金及管理費均交給被告，並由被告保管。
      」（見本院九十一年七月十八日訊問筆錄）。證人卯○○（於八十六年七月一
      日擔任眷服科科長，八十八年三月一日調至二棲艦隊戰隊輔導長，八十九年八
      月十五日擔任眷服組組長）證稱：「我於八十五年進住慈暉九村後將二萬元的
      保證金交給眷服科，當時被告就是慈暉九村的財務委員，我知道保證金繳交後
      會交到被告手上。」（見本院九十一年七月十六日訊問筆錄）。證人子○○（
      自八十九年十二月三日至九十年二月二十八日擔任慈暉九村前總幹事）證稱：
      「被告大約自八十六年或八十七年間起開始擔任慈暉九村之財務委員，保證金
      二萬元是被告收取，管理費五百元由總幹事收取，若支出後有結餘則交由財務
      委員保管。」（見本院九十一年八月二十九日、九十二年三月二十五日訊問筆
      錄）。證人寅○○（八十五年七月至八十九年七月擔任後令部眷服組房管官）
      證稱：「被告自八十六年間起開始擔任慈暉九村之財務委員，負責住戶進住時
      所繳交之二萬元保證金的管理，在八十五年七月至八十七年二月間保證金的收
      受均是由我們後令部統一收取後再交由被告保管，因為被告當時在造船廠服務
      ，若要找他拿退宿之保證金比較不方便，所以經開會決定留六萬元週轉金在我
      那裡運用，以備住戶退宿時將二萬元保證金無息退給住戶。」（見本院九十二
      年三月二十五日訊問筆錄）。證人己○（八十九年四月迄今擔任海軍海灘總隊
      浮箱中隊士官長）證稱：「保證金二萬元是被告收取，管理費五百元由總幹事
      收取後，若支出後有結餘則交由財務委員保管。」（見本院九十一年八月二十
      九日訊問筆錄）。足見被告確於八十六年六月二十六日經慈暉九村管理委員會
      會議選舉為財務委員，並於八十六年七月十一日經海軍後勤司令部核定在案，
      負責收取、保管慈暉九村住戶所繳交之保證金、管理費等工作無訛。
（二）被告於九十年六月二十七日曾告知慈暉九村管理委員會總幹事乙○○，聲稱該
      委員會之保證金三百五十萬元已存放在被告於臺灣銀行左營分行帳戶內，乙○○因而製表公布慈暉九村九十年五月、六月管理費暨保證金孳息收支明細表，
      並於表中載明保證金總額三百五十萬整數定存一年期於臺灣銀行左營分行內，
      被告亦於住戶委員會定期會議中公開宣佈此事等情，業據證人戊○○證述明確
      （見偵查卷第二百五十三頁），復有「慈暉九村九十年六月份管理費暨保證金
      孳息收支明細表」一紙在卷可憑（見偵查卷第二百二十六頁），益證慈暉九村
      住戶所繳交之保證金及管理費確由被告保管無訛。
（三）聯勤總司令部主計署於九十年五月間前往海軍後勤司令後督導慈暉九村職務官
      舍相關業務時，係由被告檢具帳冊、存摺、收據等相關資料接受督檢，且受檢
      時，帳目均無誤，只有被告將保證金及管理費存放在其個人帳戶內，與規定不
      符，故聯勤總部將此列為應改進事項等情，業據前往督導業務之證人楊朝盛（
      時任聯勤總部主計署會審官，現任海軍後勤司令部預財官）證述綦詳（見偵查
      卷第一百五十頁），核與證人乙○○（慈暉九村管理委員會總幹事）證稱：「
      最近一次在九十年八月一日國防部受檢時，我人有在現場，是被告拿存簿及保
      證金的收據受檢，當時督導官說帳沒有問題，還誇讚帳做的很好，我確定被告
      有拿保管保證金的帳冊及存簿給督導官看。」（見偵查卷第二十六頁），證人
      丙○○（八十八年三月一日至八十九年七月一日擔任海軍一軍區眷服科科長，
      八十九年七月一日至九十年三月一日擔任陸戰隊眷服組組長，現任後令部眷服
      組組長）證稱：「上級長官來督導時，都由被告拿出帳冊接受督導，且在缺失
      中指出不可將錢存在私人帳戶中，如果被告沒有保管錢，在上級指出缺失時，
      他早就提出異議，而且參謀長也罵過被告不可將錢存在他個人帳戶中，但他都
      不改進。」等語相符（見偵查卷第一百八十頁）。參以海軍總司令部、聯勤總
      司令部、國防部分別於九十年度視察慈暉九村職務官舍之相關業務後，亦因被
      告將保證金及管理費存放在被告個人帳戶內，未以慈暉九村自治委員會名義設
      立專戶保管，與規定不符，因而列為缺失事項要求改進等情，有海軍總司令部
      九十年六月二十六日（九０）搢工字第０一九五一號函（含附件海軍總部九十
      年度「特定職務官舍」督導檢查所見缺失暨改進意見表）、海軍後勤司令部九
      十年七月十六日（九０）技基字第０九七七四號函（含附件慈暉九村特定職務
      官舍九十年度接受輔導檢查缺失改進倩形表）、國防部後勤參謀次長室九十年
      十月三十日（九０）軸載字第００五九０八號書函（含附件九十年度國軍特定
      職務官舍住用、管理督考所見事實表）各一份在卷可憑（見國防部南部地方軍
      事法院檢察署九十年八月三十日偵字第五九九號偵查卷(一)第四十七頁、偵查卷
      第一百三十二頁及本院審理卷）。足證慈暉九村住戶所繳交之保證金及管理費
      確由被告保管無誤，被告長期抗拒上級長官之口頭與書面命令，拒不將上開保
      證金及管理費以慈暉九村自治委員會名義設立專戶保管，竟仍存放在其個人帳
      戶內，益證其確有不法所有之意圖甚為明灼。
（四）慈暉九村於八十九年十二月間正式成立「慈暉九村自治管理委員會」後，為符
      合規定，曾辦理書面移交作業，當時應移交之金額為二百六十八萬一千九百九
      十二元，有移交證明一紙扣案可稽（影本附於國防部南部地方軍事法院檢察署
      九十年八月三十日偵字第五九九號偵查卷(一)第三十九頁），被告雖辯稱移交證
      明上「癸○○」之署押並非其書寫，印文及指印亦非其所捺蓋云云，且經本院
      依職權將相關筆跡資料送請法務部調查局鑑定結果，雖無法比對鑑定移交證明
      上「癸○○」之署押、印文及指印究為何人所書寫、捺蓋，惟查，證人丁○○
      （海軍後勤司令部軍眷服務組少校房管官）證稱：「移交證明書雖寫明累計保
      證金收入一百二十五戶計二百六十八萬一千九百九十二元，但實際上我只保管
      部分保證金，其餘保證金及孳息均在被告處，但因組長卯○○指示因職務官舍
      的業務要移交軍務科，為了載明清楚才會將當時住戶一百二十五戶所繳之保證
      金及孳息共計二百六十八萬一千九百九十二元記明在移交證明上，移交證明是
      被告自己繕打好簽名、蓋章、捺指印後拿到眷服科給我，當場我與丑○○在移
      交證明上簽名，當時我們想這是被告交給我們的，一定是他自己簽名、蓋章、
      捺指印，所以就沒有特別質疑簽名、蓋章、捺指印之真實性。」（見本院九十
      一年七月二日訊問筆錄）；證人丑○○證稱：「被告將移交證明送至眷服組辦
      公室時，有我、丁○○、組長卯○○、眷服組參謀少尉庚○○及被告在場，當
      時我看到的移交證明被告已在上面簽名、蓋章、捺指印，我們並沒有特別質疑
      簽名、蓋章、捺指印之真實性。」（見本院九十一年七月二日訊問筆錄）；證
      人卯○○證稱：「我於八十九年八月十五日擔任眷服組組長，被告將移交證明
      送至眷服組辦公室時，有我、庚○○、丁○○、丑○○、被告等五人在場，我
      有親眼看見被告拿出移交證明，當時移交證明上被告已簽名，該張移交證明是
      被告拿來的，所以我們當然認為是他簽名、蓋章及捺指印的。」（見本院九十
      一年七月二日、同年月十六日訊問筆錄）；證人庚○○證稱：「九十年一月左
      右丁○○快退伍前，他將所保管之週轉金三十餘萬元現金領出，在眷服組的辦
      公室將現金交給被告，我及丑○○也在場，他們有寫收據即卷附之移交證明，
      移交證明是被告在點收三十餘萬元現金後，提出來交給丁○○及丑○○當場在
      移交證明上簽名蓋章，且被告提出移交證明時已在移交證明上簽名蓋章、捺指
      印，所以我們都認為這是被告親自簽名蓋章、捺指印的。」（見本院九十一年
      七月二十三日訊問筆錄）；參以經本院審視該移交證明書上「癸○○」署押，
      確與被告歷次於國防部南部地方軍事法院檢察署、法務部調查局高雄市調查處
      、台灣高雄地方法院檢察署及本院訊問時於筆錄上所書寫之「癸○○」署押明
      顯不同，且該移交證明書上之指印更是重覆捺印，足證上開移交證明書確由被
      告書寫提出無誤，被告於移交證明書上故意以不同方式書寫「癸○○」署押，
      並重覆捺指印，期使偵審機關無法將上開移交證明書送請鑑定，以便隱匿侵占
      犯行之意圖甚為明灼。
（五）慈暉九村管理委員會前任財務委員黃志恆於八十五年十月十四日至左營軍港郵
      局（高雄第十五支局）開立第000000－0號「海軍第一軍區司令部列管
      慈暉九村特定職務官舍管理委員會」帳戶，代理人為黃志恆，嗣被告於八十六
      年七月十四日至該郵局辦理更換印鑑，代理人變更為被告，被告並於八十六年
      七月十五日終止帳戶結清提款本金二百四十七萬零一百十元，利息六千零九元
      等情，有中華郵政股份有限公司高雄郵局九十二年四月四日第九二五０００一
      －一一四號函及附件立帳申請書、更換印鑑申請書、交易詳情表及現金存款或
      提款或換鈔一百五十萬元登記簿影本各一份在卷可稽，益徵被告確有保管慈暉
      九村住戶繳交之保證金、管理費，並將之侵占入己之事實。
（六）被告雖辯稱在其擔任慈暉九村管理委員會財務委員期間投資買賣股票之資金來
      源為母親匯款二百五十萬元，房屋貸款一百二十萬元，軍公教優惠房貸一百八
      十萬元，個人存款二百餘萬元，姐姐及姐夫匯款數十萬元，共八、九百萬元，
      買賣股票結果虧損七百餘萬元（見本院九十一年三月二十一日訊問筆錄）。然
      證人辛○○證稱：「我是被告的前妻，我與被告於七十九年三月結婚，九十年
      八月離婚，我們於八十五年初進住慈暉九村，在我們搬進去沒多久，自治會一
      開始選任委員時，被告就擔任財務委員，約在八十六年間，住戶之保證金及管
      理費均交給被告，並由被告保管。被告將保證金及管理費放在他私人帳戶內與
      他私人的錢混在一起，一直到他退伍前都是這個模式。在我們搬進慈暉九村前
      被告就已經開始玩股票，在被告擔任財務委員不久，後令部眷服科將二百多萬
      元保證金及管理費移交給他時，他就有挪用二百多萬元的保證金及管理費投資
      股票。被告在收押獲釋後有來找我，當時我們還住一起，他有跟我講根據軍方
      統計結果他挪用五百六十萬元，其實在他挪用公款的幾年當中，我們彼此間對
      他挪用公款的事都心知肚明，我曾經跟他們塢長講過他挪用公款的事，但癸○○有向他們塢長解釋，塢長相信他，不相信我的話，且塢長也不希望把事鬧大
      ，我們吵架時我也曾提及此事，他也默認此事，且對我將他挪用公款的事告訴
      塢長很不諒解，九十年四、五月間他曾告訴我他以融資的方式買了一百多萬元
      的環電股票遭斷頭，他已沒有錢還軍方。被告除軍方薪水外，並無其他收入，
      他的薪水在八十五年間約三、四萬元，其間陸續調薪，至他退伍前約五萬元（
      扣掉健保費等雜費，實領四萬多元）。被告名下有一輛二千ＣＣ自用小客車及
      一輛一二五ＣＣ的機車，他媽媽在花蓮有一棟近四十坪的二層透天房子，原登
      記在他二姊名下，在我們貸得一百八十萬元房貸前他媽媽就將該棟房子登記給
      他。倘如被告所述他沒有挪用公款玩股票，被告根本沒有錢玩股票，因為他所
      領薪水中三萬多元繳貸款，一萬元給我婆婆，連生活費都有困難，所以我約從
      八十九年十月開始外出工作賺錢。雖然被告確實有拿他所講的款項玩股票，但
      他還有挪用所收受及保管之保證金、管理費投資股票，且他虧損不止七百多萬
      元，應該超過一千多萬元。被告投資股票虧損金額超過他所提供買股票的資金
      部分，就可判斷是挪用公款的部分，因軍中每隔一段時間就會查核帳目，我親
      眼看過癸○○在家中做假帳（用電腦列表機列印存摺的方式虛列帳目，因列印
      時表格有時會歪掉，他有幾次向高雄銀行掛失補發存摺）供上級查核，查核通
      過後，他回家就會表現的很高興假帳沒有被拆穿。」等語（見本院九十一年七
      月十八日訊問筆錄）。且被告自八十六年七月間起至九十年八月間止，於擔任
      慈暉九村管理委員會財務委員期間，在元大證券股份有限公司左營分公司買賣
      上市上櫃股票之次數頻繁，交易金額龐大，單筆交易金額達一千萬元以上者即
      有八筆，且總計虧損金額高達七百餘萬元等情，有元大證券左營分公司客戶歷
      史交易資料表一份在卷可憑（見偵查卷第二百五十四頁）。準此，被告於擔任
      財務委員期間，股票投資虧損竟高達七百餘萬元，是被告侵占保證金及管理費
      之動機已不言可喻。
（七）證人戊○○證稱：「九十年八月下旬我獲悉被告將於九十年九月一日退伍，九
      十年八月二十七日我聯絡到被告時，我要求他將總戶數及他所保管之金額整理
      核對，他說他白天很忙，我與他約定當天晚上到我家會帳，當晚我、副主委甲○○、被告及我太太在場，被告整理一份慈暉九村保證金收入明細表，他核算
      當時是二百八十三戶，保證金共五百六十六萬元及管理費三十萬元，他承認該
      筆款項放在他那裡由他保管。」（見本院九十一年七月二日訊問筆錄）。證人
      甲○○（慈暉九村管理委員會副主任委員）證稱：「九十年八月二十七日晚上
      被告、戊○○、壬○○及我四人在戊○○家會帳，被告核算當時住戶是二百八
      十三戶，保證金共為五百六十六萬元，他承認放在他的帳戶內，至於管理費為
      三十萬元左右，他也承認放在他的帳戶。」（見本院九十一年七月十六日訊問
      筆錄）。證人壬○○（戊○○之配偶）證稱：「九十年八月二十七日晚上被告
      、戊○○、甲○○、我四人在我家會帳，被告核算當時住戶是二百八十三戶，
      保證金共為五百六十六萬元，他承認放在他的帳戶內，至於管理費為三十萬元
      左右，他也承認放在他的帳戶。」（見本院九十一年七月十六日訊問筆錄）。
      參以被告亦自承至九十年九月一日其退伍時為止，應列入移交之保證金為五百
      六十六萬元，管理費為三十萬元，共計五百九十六萬元（見偵查卷第二十六頁
      反面），此外，復有海軍後勤司令部列管「慈暉九村」管理委員會繳交保證金
      收據四本扣案，及被告所製作之「慈暉九村特定職務官舍財務收支明細表」、
      「慈暉九村保證金收入明細表」各一份附卷可稽（見國防部南部地方軍事法院
      檢察署九十年八月三十日偵字第五九九號偵查卷(一)第十五頁至第三十二頁），
      是被告於九十年九月一日退伍卸任財務委員時，共計侵占保證金及管理費共五
      百九十六萬元之事實已堪認定。
二、按「戡亂時期貪污治罪條例第二條後段所謂「受公務機關委託承辦公務之人」，
    必其所委任者，係為該機關權力範圍內之公務，而受任人因而享有公務上之職權
    者，方足當之。至若僅受公務機關私經濟行為之民事上委任，或其他民事契約所
    發生私法上權利義務關係，則所委任者並非機關權力範圍內之公務，受任之人亦
    不因而享有公法上之權力，自不能謂係受公務機關委託承辦公務之人。」，最高
    法院七十五年度台上字第三一０五號判決意旨可資參照。又所謂公務者，係指國
    家之公共事務而言，亦有最高法院七十五年度台上字第六六八二號判決意旨可資
    參照。依海軍後勤司令部列管「慈暉九村」特定職務官舍管理委員會組織規程第
    二條規定：「為照顧本軍現役官、士就近居住、安定眷屬生活、發揮守望相助精
    神，防止意外事件發生，期能使安居樂業，促進本軍各項工作之發展。」，第三
    條規定：「委員會與列管單位屬平行關係，非隸屬於列管單位內，其所需行政支
    援事項應函請（電知）列管單位協助辦理。」，第十條規定：「委員會任務：一
    行政管理工作：官舍組織及眷籍管理、糾紛調處、違規（法）之處理建議查報。
    二文康宣教工作：官舍宣教、自強聯誼、模範表揚等工作。三福利服務工作：官
    舍急難救助、慰問、康樂、福利、幼教、文藝等福利措施。四財務設備供應工作
    ：管理費規劃運用、官舍維護修繕、公共設施整建之建議、環境美化、衛生清潔
    、舍區安全防護及違規（建）之處理。五其他：配合協調地方政府支援之事項及
    興革建議。」，可知慈暉九村管理委員會係為管理慈暉九村住戶一般性住宅事務
    之組織，與一般民間大樓管理委員會性質無異，且被告所收取保管之保證金，係
    用於擔保住戶配住期間房舍器物之毀壞損失，被告所收取保管之管理費，則係用
    於慈暉九村公共設施、公共事務費用之支出，均係屬於民事契約所發生私法上之
    權利義務關係，與公務、軍務無涉。準此，被告雖係經海軍後勤司令部核定為慈
    暉九村管理委員會之財務委員，然海軍後勤司令部所委託被告承辦者既非該機關
    權力範圍內之公務、軍務已如上述，則被告自非貪污治罪條例第二條後段所謂「
    受公務機關委託承辦公務之人」，其縱因此項受託事務而有犯罪之行為，亦不能
    以貪污治罪條例相繩。
三、按「法院之審判，固應以起訴之犯罪事實為範圍，但於不妨害事實同一之範圍內
    ，仍得自由認定事實，適用法律。而所謂事實同一，指刑罰權所以發生之原因事
    實係屬同一而言，非謂罪名或犯罪之構成要件同一，亦非謂全部事實均須一致。
    申言之，起訴書所指之罪名，對於審判上無拘束之效力，祇須其基本社會事實相
    同，縱令行為之程度有所差異，亦無礙其犯罪事實之同一性，仍得自由認定事實
    ，變更檢察官所認之罪名，而適用刑罰。」，最高法院八十八年台非字第三四七
    號判決意旨可資參照。核被告所為，係犯刑法第三百三十六條第二項之業務侵占
    罪，公訴人認被告前開所為係犯貪污治罪條例第六條第一項第三款侵占職務上持
    有之非公用財物罪，尚有誤會，惟因起訴書犯罪事實欄已就被告業務侵占之事實
    詳予載述，且二者之基本社會事實同一，本院自應予以審理，並逕依刑事訴訟法
    第三百條之規定變更起訴法條，併予敘明。被告先後多次業務侵占之行為，時間
    緊接，犯罪構成要件相同，顯係基於概括之犯意反覆為之，應依刑法第五十六條
    連續犯之規定論以一罪，並依法加重其刑。審酌被告素行良好，尚無前科紀錄，
    有臺灣高雄地方法院檢察署刑案資料查註紀錄表及臺灣高等法院被告全國前案紀
    錄表各乙份在卷可按，其因一時貪念及失慮，連續侵占慈暉九村住戶所繳納之保
    證金、管理費共計五百九十六萬元，致罹刑章，並參酌其犯罪之手段、智識程度
    （海軍輪機學校畢業）、所生之危害、犯後否認犯行、飾詞圖卸、尚無悔意等一
    切情狀，爰量處如主文所示之刑，以資懲儆。
據上論斷，應依刑事訴訟法第二百九十九條第一項前段、第三百條，刑法第五十六條
、第三百三十六條第二項，罰金罰鍰提高標準條例第一條前段，判決如主文。
本案經檢察官姜麗儒到庭執行職務。
中    華    民    國    九  十  二    年    五    月    二  十  三      日
                                          臺灣高雄地方法院刑事第二庭
                                              法  官
右正本證明與原本無異。
如不服本判決，應於判決送達後十日內，向本院提出上訴狀。
                                              書記官    盧  雅  婷
中    華    民    國    九  十  二    年    五    月    二  十  三      日
附錄本判決論罪科刑之法條：
刑法第三百三十六條第二項：
對於業務上所持有之物，犯前條第一項之罪者，處六月以上五年以下有期徒刑，得併
科三千元以下罰金。


司法院資訊處製作；財團法人民間司法改革基金會備份。
